臺灣高等法院臺南分院刑事判決
上　訴　人　臺灣臺南地方法院檢察署檢察官
上　訴　人
即　被　告　己○○
　　　　　　　　　　現另案於臺灣東成技能訓練所執行中
指定辯護人　本院公設辯護人庚○○
被　　　告　子○○
選任辯護人　洪梅芬　律師
　　　　　　李季錦　律師
　　　　　　涂欣成　律師
上列上訴人因被告等殺人未遂等案件，不服臺灣臺南地方法院94
年度訴字第682號 (子○○)、96年度訴緝字第13號 (己○○)中
華民國95年12月26日、96年6月28日第一審判決（起訴案號：臺
灣臺南地方法院檢察署（94年度偵緝字第358、359、381、382號
、94年度偵字第4605號、94年度毒偵字第895號）及移送併辦（
94年度偵字第7315號），提起上訴，本院判決如下：
    主      文
原判決關於己○○所犯強制罪、施用第一級毒品罪、施用第二級
毒品罪、恐嚇危害安全罪暨定執行刑部分及子○○所犯妨害自由
罪部分均撤銷。
己○○共同犯強制罪，處有期徒刑拾月，減為有期徒刑伍月；又
連續施用第一級毒品，處有期徒刑壹年，減為有期徒刑陸月，扣
案第一級毒品肆小包之海洛因（驗後淨重壹拾肆點公克）沒
收銷燬之，海洛因毒品外包裝袋肆只（重點肆玖公克）均沒收
；又連續施用第二級毒品，處有期徒刑柒月，減為有期徒刑參月
又伍日，扣案第二級毒品壹拾肆包之安非他命（驗後總毛重貳拾
點捌公克）沒收銷燬之，安非他命毒品外包裝袋壹拾肆只（
總重約肆點玖壹公克）均沒收；又犯恐嚇危害安全罪，處有期徒
刑拾月，減為有期徒刑伍月。
子○○共同犯剝奪他人行動自由罪，處有期徒刑拾月，減為有期
徒刑伍月，如易科罰金，以參佰元（即新台幣玖佰元）折算壹日
。
其他上訴駁回 (即己○○所犯共同重傷未遂罪，處有期徒刑伍年
陸月，扣案仿ＣＯＬＴ廠１９０８ＣＡＬＩＢＥＲ２５型半自動
手槍製造，可發射子彈之改造手槍（槍枝管制編號000000
0000號）壹枝，及具殺傷力之土造子彈壹顆，均沒收之；又
未經許可，持有可發射子彈具有殺傷力之改造手槍，所處有期徒
刑年陸月，併科罰金新臺幣伍萬元，罰金如易服勞役，以新臺
幣壹仟元折算壹日，扣案仿ＢＥＲＥＴＴＡ廠Ｍ９型半自動手槍
製造，可發射子彈之改造手槍壹枝即槍枝編號0000000000號、制
式子彈捌顆，均沒收部分；及己○○、子○○其餘被訴無罪部分
)。
己○○所犯上開第二項撤銷部分所處之刑與上開第三項駁回部分
所處之刑，應執行有期徒刑壹拾年伍月，併科罰金新臺幣伍萬元
，罰金如易服勞役，以新臺幣壹仟元折算壹日。扣案仿ＣＯＬＴ
廠１９０８ＣＡＬＩＢＥＲ２５型半自動手槍製造，可發射子彈
之改造手槍（槍枝管制編號0000000000號）、仿ＢＥ
ＲＥＴＴＡ廠Ｍ９型半自動手槍製造，可發射子彈之改造手槍（
槍枝編號0000000000號）各壹枝，及具殺傷力之土造
子彈壹顆、制式子彈捌顆，均沒收之；扣案第一級毒品肆小包之
海洛因（驗後淨重壹拾肆點公克）、第二級毒品壹拾肆包之
安非他命（驗後總毛重貳拾點捌公克），均沒收銷燬之，海
洛因毒品外包裝袋肆只（重點肆玖公克）、安非他命毒品外包
裝袋壹拾肆只（總重約肆點玖壹公克）均沒收。
    事　　　實
一、緣己○○因懷疑乙○○涉嫌於92年底間某日，至其台南市○○○路○段293號5樓住處行竊，而對乙○○心生不滿，然始
    終未能尋得乙○○。己○○於民國 (下同)93年12月6日上午
    ，見與乙○○熟識，且與乙○○亦有財務糾紛之戊○○（由
    臺灣臺南地方法院另案審理）向其提及有關乙○○與其之間
    之財務糾紛，適乙○○以電話與戊○○聯絡，己○○乃要求
    戊○○以欲商議相關財務糾紛為由，約乙○○至位於台南市
    ○區○○路27巷15號之9之「千愛賓館」，使其得以向乙○○理論。戊○○遂依己○○指示在電話中要約乙○○至「千
    愛賓館」，待乙○○同意後，戊○○即告知己○○，己○○
    復轉告也在其住處聊天之子○○、丁○○及亦為己○○友人
    之辛○○（按丁○○、辛○○業經本院95年度上訴字第688
    號於96年3月13日判決如下：丁○○所犯未經許可，持有手
    槍，累犯，處有期徒刑貳年陸月；又共同使人受重傷，未遂
    ，累犯，處有期　徒刑肆年陸月。應執行有期徒刑陸年。辛○○共同以其他非法方法，剝奪人之行動自由，處有期徒刑
    壹年；又共同使人受重傷，未遂，處有期徒刑肆年貳月；又
    共同以強暴妨害人行使權利，處有期徒刑七月。應執行有期
    徒刑伍年貳月。尚未確定，現上訴最高法院審理中），和真
    實姓名年籍不詳之二名成年男子，有關其與乙○○間之糾紛
    ，及欲至「千愛賓館」找乙○○理論等情。己○○、丁○○
    、辛○○、子○○、戊○○及該二名真實姓名年籍不詳之成
    年男子等人，遂共同基於傷害他人身體及妨害他人行動自由
    之犯意聯絡，共同前往「千愛賓館」。戊○○、己○○、丁○○、辛○○、子○○及真實姓名年籍不詳之二名成年男子
    ，與並無傷害及妨害自由犯意聯絡之戊○○男友壬○○於93
    年12月8日上午6時30分許抵達「千愛賓館」，戊○○遂於壬○○陪同下，進入「千愛賓館」，並訂該賓館505號室，壬○○則另訂505號室旁之508號室，供其自己休憩，以備乙○○如對戊○○有加害行為時，得以出面保護戊○○。戊○○
    訂妥房間後，旋電告乙○○其所訂之房間號碼，惟乙○○未
    按時至千愛賓館50 5號室。戊○○、己○○、丁○○、辛○○、子○○及真實姓名年籍不詳之二名成年男子與壬○○等
    人乃先行離去，並均返回己○○前開住處。嗣於同日上午9
    時許，乙○○以電話聯絡戊○○，告知其已抵達「千愛賓館
    」505號室，戊○○旋轉知己○○，己○○復通知仍在其住
    處等候之丁○○、辛○○、子○○及真實姓名年籍不詳之二
    名成年男子等人，即由己○○駕駛丁○○所有之車號５９０
    ０─ＧＪ號自用小客車，搭載丁○○、辛○○及一名真實姓
    名年籍不詳之成年男子等人；子○○則駕駛其所有之車號２
    ４１７─ＧＭ號自用小客車，搭載戊○○、另一名真實姓名
    年籍不詳之成年男子、壬○○及與丁○○等人並無犯意聯絡
    ，適在己○○住處施用毒品，正欲返家之吳家輝等人，分別
    前往「千愛賓館」，並於同日上午9時10分許均抵達「千愛
    賓館」。而戊○○於接近「千愛賓館」時，即先行藉詞下車
    離去。丁○○等人抵達千愛賓館後，己○○旋交付丁○○仿
    ＣＯＬＴ廠１９０８ＣＡＬＩＢＥＲ２５型半自動手槍製造
    ，可發射子彈之改造手槍（槍枝管制編號0000000000號）1
    枝，及均具殺傷力，直徑分別約6.8mm暨6.9mm土造金屬彈頭
    之土造子彈2顆與丁○○；並交付長約40公分，狀似開山刀
    之刀械1枝（未據扣案）與辛○○，另交付狀似手槍之不明
    器械1枝（未據扣案）與子○○，並囑丁○○、辛○○、子
    ○○及真實姓名年籍不詳之二名成年男子等人，至「千愛賓
    館」505 號室強押乙○○回其等所駕車輛。子○○等人旋至
    「千愛賓館」505號室，並在門口處敲門，乙○○誤認係戊○○敲門，乃自行開門，丁○○等人旋趁隙衝入，乙○○見
    狀知悉情狀不對，欲衝出房間逃跑，丁○○為防止乙○○離
    去，乃持前開改造手槍槍柄毆擊乙○○頭部，子○○亦以該
    不明器械毆擊乙○○頭部，而辛○○及真實姓名年籍不詳之
    二名成年男子等人亦上前徒手圍毆乙○○，使乙○○頭部受
    創，懼而不敢反抗。子○○等人待乙○○不敢反抗後，復以
    前後推擠等手段，逼使乙○○進入「千愛賓館」之電梯內，
    而以此強暴方式剝奪乙○○之行動自由，並於電梯抵達一樓
    大廳時，繼以前後推擠、包圍等強暴方式，使乙○○無法離
    去，並將乙○○強押至「千愛賓館」外，而與在該處等候之
    己○○會合，且共同將乙○○強押至丁○○所有之前開自用
    小客車內，丁○○並進入該車內，坐於乙○○右側，另一名
    真實姓名年籍不詳之成年男子則坐於乙○○左側，使乙○○
    無法逃離。己○○隨即進入丁○○所有前開自用小客車駕駛
    座，辛○○則進入該車之右前座，己○○旋駕車前往車程約
    10分鐘之台南市○○○路○段鎮山宮旁之公墓處，並以電話
    告知正駕車搭載壬○○、吳家輝回家之子○○，命其至前開
    公墓處會合，子○○乃駕車前往公墓會合。己○○駕車強押
    乙○○前往前開公墓途中，因質問乙○○所竊財物下落未果
    ，己○○、丁○○、辛○○等三人乃變更原先傷害乙○○身
    體之犯意聯絡，而為欲毀敗乙○○四肢之重傷犯意聯絡，推
    由丁○○持原置於車上，不知何人所有之長約60公分之刀械
    （未據扣案），攻擊乙○○之右手、右手臂及右膝，使之受
    創。己○○等人於同日上午9時30分許抵達前開公墓，並將
    乙○○帶至公墓內，續行質問乙○○所竊財物下落，己○○
    等三人因認乙○○未能據實陳述，乃接續前開重傷之犯意，
    由丁○○、辛○○及己○○分別持刀械、球棒等工具，砍擊
    、敲擊乙○○之四肢及背部、頭部等處，致使乙○○受有左
    側兩踝骨折、頭部外傷合併頭皮撕裂傷、右側髕骨韌帶損傷
    、左手撕裂傷、左前臂撕裂傷、右腕部多處撕裂傷合併內側
    神經及多處韌帶撕裂傷、背部多處砍傷及左側第三、第四遠
    端手指骨折等傷害。己○○、辛○○二人見乙○○已遭攻擊
    而倒臥於血泊中，而欲將乙○○前往「千愛賓館」時，所駕
    之車號Ｊ７─５７３５號自用小客車藏匿，以免遭警循該車
    而查獲其等犯罪之事實，己○○與辛○○乃另行起意，共同
    基於以強暴妨害人行使權利之犯意聯絡，由己○○命辛○○
    徒手強取乙○○原懸掛於腰間之前開自用小客車之鑰匙一串
    ，以此強暴方式，妨害乙○○行使其保有前揭自用小客車鑰
    匙之權利。辛○○取得鑰匙後，旋交與己○○。己○○又將
    乙○○之車鑰匙分別交與辛○○及不知情之丁○○，命其二
    人返回「千愛賓館」尋找乙○○所駕車輛。丁○○、辛○○
    二人正欲離開公墓時，見子○○正好駕車到達公墓處，遂共
    同將倒地不起之乙○○移置子○○所駕前開車輛內，並於該
    車行至前開公墓附近之台南市○○街甘蔗田處，將乙○○放
    下。嗣於同日上午11時40分許，適有至附近農田工作之杜江
    龍行經該處時，見乙○○躺臥於血泊中，經報警並送醫救治
    後，乙○○四肢之功能始未毀敗。後經警據報，而於93年12
    月14日18時10分許，在台南市○○路○段94巷與北成路口處
    ，拘提丁○○、辛○○後查悉上情。
二、己○○明知未經許可不得持有槍彈，竟於89年間由「黃騰偉
    」（據其稱已亡故）處收受具殺傷力之仿ＢＥＲＥＴＴＡ廠
    Ｍ９型半自動手槍之玩具手槍換裝土造金屬槍管及土造滑套
    改造而成之改造手槍1枝（槍枝管制編號為0000000000號）
    及口徑9mm之子彈11顆後，進而持有之。並於94年1月29日晚
    間6時50分許，騎乘機車行經臺南市○○路與小東路交會處
    時，因行車糾紛與癸○○起口角爭執及肢體衝突（傷害部分
    未據告訴），竟基於恐嚇危害安全之犯意，持上開槍彈朝地
    射擊一發後，致癸○○心生畏怖。嗣於94年4月7日上午11時
    許，為警在臺南縣永康市○○○路123號「龍昇商務休閒飯
    店」507室查獲，並扣得上開槍彈，始知上情。
三、己○○前因施用毒品案件，經觀察勒戒2次後，均無施用傾
    向，經檢察官分別於90年12月4日及92年9月24日，以90 年
    度毒偵字第2328號及92年度毒偵字第1561號案件為不起訴處
    分，最後1次係於92年9月24日釋放出所，詎其於5年內復基
    於施用毒品之概括犯意，自94年2月1日（前案確定判決宣示
    翌日）起（公訴人已於準備程序期日當庭更正）至94年4 月
    7日上午9時許止，連續在臺南市○○路309巷4號租居處等處
    ，施用第一級毒品海洛因及第二級毒品安非他命。嗣於同年
    4月7日上午11時許，為警在臺南縣永康市○○○路123號「
    龍昇商務休閒飯店」507室查獲，並扣得第一級毒品海洛因4
    小包（海洛因驗後淨重14.33公克，空包裝重3.49公克）及
    第二級毒品安非他命14小包（驗後總毛重23.38公克，包裝
    塑膠袋總重4.91公克），始知上情。
四、案經臺南市警察局第一分局、第五分局分別報請台灣台南地
    方法院檢察署檢察官偵查起訴。
    理　　　由
壹、程序部分：
    按被告以外之人於審判外之陳述，雖不符前四條之規定，而
    經當事人於審判程序同意作為證據，法院審酌該言詞陳述或
    書面陳述作成時之情況，認為適當者，亦得為證據。當事人
    、代理人或辯護人於法院調查證據時，知有第159條第1項不
    得為證據之情形，而未於言詞辯論終結前聲明異議者，視為
    有前項之同意。又按被告以外之人於審判外向法官所為之陳
    述，得為證據。被告以外之人於偵查中向檢察官所為之陳述
    ，除顯有不可信之情況者外，得為證據。刑事訴訟法第159
    條之5、159條之1定有明文。故證人戊○○、壬○○、吳家
    輝、辛○○、丁○○及共同被告己○○、子○○間等人於偵
    查中業已具結及臺灣臺南地方法院94年度訴字第404號案中
    向法官所為證述與上開規定相符，應有證據能力，合先敘明
    。
貳、被告己○○有罪部分：
一、被告己○○有關重傷未遂、持有改造手槍（槍枝管制編號00
    00000000號）及妨害自由罪部分：
    訊據被告己○○矢口否認有何重傷未遂等犯行，辯稱：伊未
　　持槍枝刀械砍殺圍毆乙○○未遂，伊沒有傷害乙○○，因為
  　乙○○偷竊我家財物，我只有將經過講述給丁○○聽，要他
    們如果知道乙○○的下落，要告訴我，讓我可以追回贓款，
    並沒有要傷害或是殺害乙○○的意思。我是因為擔心丁○○
    等人會對乙○○做出不適當的事情，才搭乘計程車到「千愛
    賓館」的，到達時，丁○○等人也把乙○○押出來了云云。
    經查：
  (一)上開犯罪事實業據被害人乙○○指訴歷歷，且同案被告子○○於本案審理中亦供承是被告己○○叫伊去「千愛賓館」，
    伊確實有動手打被害人等語；又同案被告戊○○到庭證稱伊
    與乙○○通電話時，被告己○○要伊約乙○○到「千愛賓館
    」，且有說要對乙○○如何如何的話。而同案被告丁○○則
    在本院94年度訴字第404號乙案審理中供稱扣案槍彈是被告
    己○○在「千愛賓館」交給伊的，並且說被告己○○有請戊○○約乙○○，所以被告己○○找伊及辛○○等人一起到「
    千愛賓館」，被告己○○叫他們去帶乙○○下來，在公墓被
    告己○○有持刀，伊有看見被告己○○拿球棒打乙○○等語
    （見臺灣臺南地方法院94年度訴字第404號電子筆錄卷第8-9
    、17-18、241 -249頁）；再同案被告辛○○在該案中亦供
    稱：乙○○在車上有所反抗，被告己○○就拿刀刺他背後，
    然後我們就帶他到公墓，被告己○○叫我們把乙○○拖下去
    ，他用球棒打乙○○，被告己○○有在「千愛賓館」停車的
    巷子，我們還在車上的時候，交給丁○○槍、給我刀子等語
    （見臺灣臺南地方法院94年度訴字第404號電子筆錄卷第15-
    16、202-211頁）。又臺灣臺南地方法院94年度訴字第404號
    乙案勘驗「千愛賓館」之監視系統拍攝之光碟、錄影帶，被
    告己○○確與丁○○等人一起到「千愛賓館」無誤，有勘驗
    筆錄可稽（見同上卷第31-33頁）。從上述證人所證內容，
    可知，被告己○○不但與丁○○等人有犯意聯絡而已，約乙○○到「千愛賓館」亦是被告己○○提議，並與丁○○等人
    一起前往「千愛賓館」，丁○○持有之扣案槍彈及辛○○持
    以行兇之刀械也都是被告所提供無誤。況且被告既否認本件
    犯行，辯稱伊到「千愛賓館」是擔心丁○○等人會對乙○○
    做出不適當的事情，同時是之後自行坐計程車去「千愛賓館
    」云云，然被告己○○在本院審理中卻供稱：「我拿給丁○○的是改造的，是玩具手槍，沒有撞針，應該不能擊發。」
    （見臺灣臺南地方法院96訴緝字第13號卷第136頁）；又供
    稱：「我只有叫丁○○他們去把乙○○抓起來，討回我被竊
    的財物。」（見同上卷第142頁）被告己○○既不知丁○○
    等人之行動，何以又在丁○○上去「千愛賓館」前給與槍枝
    ，並要丁○○等人抓乙○○呢？且若如被告所言伊到達時，
    同案被告丁○○等已押被害人出「千愛賓館」了，被告己○○給丁○○槍枝何用？可見被告己○○所辯未參與本案，槍
    彈非伊提供等情均非屬實。
  (二)被害人乙○○於當日在「千愛賓館」505號室內，遭同案被
    告丁○○、辛○○、子○○及其餘二名真實姓名年籍不詳之
    成年男子等人毆打後，旋遭丁○○、辛○○、子○○及其餘
    二名真實姓名年籍不詳之成年男子等人將其架出505號室，
    並由丁○○、辛○○、子○○及其餘二名真實姓名年籍不詳
    之成年男子等人以推擠、拉扯之方式，進入電梯內等情，業
    經臺灣臺南地方法院94年度訴字第404號乙案勘驗「千愛賓
    館」之監視系統拍攝之光碟、錄影帶，（見臺灣臺南地方法
    院94年度訴字第404號電子筆錄卷第37-35頁），又被害人乙○○與被告丁○○、辛○○、子○○及其餘二名真實姓名年
    籍不詳之成年男子乘坐之電梯抵達一樓後，丁○○與其餘二
    名真實姓名年籍不詳之成年男子共同自後推擠被害人，而至
    千愛賓館大門廣場處與被告己○○會合後，辛○○、丁○○
    、子○○、其餘二名真實姓名年籍不詳之成年男子等人均曾
    拉扯被害人乙○○等情，亦有該監視錄影帶屬實（參見同上
    卷勘驗筆錄），另被害人乙○○至千愛賓館大門外巷道處，
    即被告己○○、子○○停車處，遭被告己○○、丁○○、辛○○、子○○及其餘二名真實姓名年籍不詳之成年男子等人
    推擠上丁○○所有之自用小客車後座，丁○○與另一名姓名
    年籍不詳之成年男子分從後座兩側進入車內，使被害人乙○○坐於後座中間，被告己○○進入駕駛座，辛○○則坐於該
    車右前座等情，亦有「千愛賓館」大門處錄影光碟可證屬實
    （參見錄音光碟翻拍之蒐證照片）同時證人葉宗杰即「千愛
    賓館」櫃台早班人員於警詢中復證述被害人乙○○乃遭多人
    推擠離開賓館無訛。綜此，依被害人乙○○自「千愛賓館」
    505號室進入電梯，並由電梯至千愛賓館一樓大廳處之過程
    ，及其上車之情狀，與其進入被告丁○○所有前揭自用小客
    車時，所乘坐之位置，及被告丁○○與另一名姓名不詳之成
    年男子所乘坐之位置等諸多情狀參照以觀，堪認被害人乙○○當日自遭同案共犯丁○○等人於「千愛賓館」505號室內
    圍毆，致其不敢反抗，並遭架離「千愛賓館」505號室時起
    ，而隨車至前揭公墓處止，均非其所願，其行動自由顯係遭
    被告己○○及同案共犯丁○○等人所剝奪。
  (三)又被害人確受有左側兩踝骨折、頭部外傷合併頭皮撕裂傷、
    右側髕骨韌帶損傷、左手撕裂傷、左前臂撕裂傷、右腕部多
    處撕裂傷合併內側神經及多處韌帶撕裂傷、背部多處砍傷及
    左側第三、第四遠端手指骨折等傷害，此有93年12月8日國
    仁醫院診斷證明書（見93年度偵字第12916號卷第103頁）可
    證。而被害人乙○○所受前開傷勢，經診治後，左側兩踝骨
    折術後恢復良好，但右側腕正中神經，及屈指肌腱功能尚未
    完全恢復，右腕及手部有部分功能喪失等情，亦據國仁醫院
    於94年訴字第404號案中函覆本院，有國仁醫院94年5月10日
    國仁醫院字第9400131號函（見臺灣臺南地方法院94年度訴
    字第682號証卷第41頁）可稽。另參以被害人乙○○於該案
    審理時，以證人身分具結後證稱：其左手之中指第一指節關
    節部分不能伸直及左臂有傷痕；右手三根手指會麻麻的，但
    是可以彎曲、握拳，但是無法拿細小的東西，會半途掉落，
    大拇指無法像之前完全展開，但是可以握拳；而兩腳均仍可
    行走等語（參見臺灣臺南地方法院94年度訴字第404號電子
    筆錄卷第171頁），故依前揭診斷證明書，及被害人乙○○
    所證，被害人乙○○所受傷勢，應尚未發生毀敗四肢之重傷
    結果。然伊被害人受傷部位遍及頭部及四肢，且幾毆打致骨
    折等傷害，足見被告等人所為顯係欲致被害人肢體喪失功能
    之重傷害行為，雖被害人經救治而未喪失四肢功能，仍應認
    已達重傷未遂程度。再被害人乙○○於離開「千愛賓館」50
    5號室時，其身上僅受有頭部之傷勢一節，復據臺灣臺南地
    方法院94年度訴字第404號乙案勘驗前開錄影帶屬實（參見
    前開勘驗筆錄），參以被害人乙○○於原審審理及臺灣臺南
    地方法院94年度訴字第404號乙案時，均證稱其在「千愛賓
    館」505號室內時，所受之傷勢係遭人以槍柄敲擊頭部，並
    遭毆打等語。同時被告子○○於原審審理中；同案被告丁○○在臺灣臺南地方法院94年度訴字第404號乙案審理中均供
    承只有以槍柄敲擊被害人頭部等語。從而，依據被害人乙○○所受傷勢，及同案被告丁○○、子○○等人所施加之攻擊
    手段綜合以觀，被告己○○等人於「千愛賓館」攻擊被害人
    之初，應均只係本於普通傷害之犯意聯絡為之。再除被害人
    指訴被告等人有殺人犯意外，公訴意旨即未提出任何證據足
    資證明被告己○○、子○○與同案共犯丁○○、辛○○等人
    於行為之初即有殺人或重傷之犯意聯絡，而被告及同案共犯
    等人均一致供稱抓乙○○之目的是為查問被告己○○家失竊
    之事，故被告己○○等人於行為之初應確實只有犯普通傷害
    之犯意聯絡，乃直到被告己○○與同案共犯丁○○、辛○○
    及另一不詳姓名之人等4人強押乙○○到公墓途中，因乙○○不肯說明失竊之事，被告己○○、丁○○、辛○○三人始
    變更為重傷之犯意，而分持刀械、球棒等物砍傷或毆擊被害
    人。
  (四)另被害人乙○○係經證人杜江龍報警救治乙節，亦經證人杜
    江龍於警詢證述明確。此外，復有「千愛賓館」監視器側錄
    影帶及翻拍照片、法務部調查局屏東縣調查站通訊監察譯文
    及屏東縣警察局通訊監察譯文、指認照片8張等存卷可證。
    此外，同案被告丁○○身上所查獲之槍、彈經送鑑定結果：
    分屬仿ＣＯＬＴ廠１９０８ＣＡＬＩＢＥＲ２５型半自動手
    槍製造之玩具金屬手槍，並經換裝土造金屬槍管而成，可發
    射子彈，具有殺傷力（槍枝管制編號0000000000號），及土
    造金屬彈頭之土造子彈2顆，採樣1顆試射，可擊發，而皆具
    有殺傷力等情，業據內政部警政署刑事警察局鑑定屬實，有
    該局94 年1月25日刑鑑字第0930261602號槍彈鑑定書1份在
    卷可參。（見臺灣臺南地方法院96年度訴緝字第13號卷第84
    -86頁）事證明確，被告己○○所辯無非事後畏罪卸責之詞
    ，均不足採信，被告己○○上開犯行堪予認定，應依法論科
    。
  (五)至於公訴意旨認被告己○○與其他正犯間係共犯殺人未遂罪
    嫌云云，無非以被害人之指訴為據，被告己○○則辯稱伊並
    無殺死被害人之犯意等語。雖證人戊○○到庭證稱其於偵查
    中所證「有聽到己○○說要乙○○死」等語屬實，惟證人戊○○亦證稱己○○是生氣中的話等語。再質之證人戊○○，
    己○○如此說時，在場之人有何反應或提出如何進行的計劃
    ？證人則稱沒有什麼印象了等語（見臺灣臺南地方法院96年
    度訴緝字第13號卷第125、130頁）。被告己○○說出要乙○○死的話若是與在場之人謀議殺死乙○○，按證人既然記得
    被告所說的話，如當場其他人有何呼應的話，證人縱然因時
    間久遠不記得何人所說，應該仍稍有印象方是。但證人卻已
    沒什麼印象，可見，證人所稱是被告自己生氣所說的話等語
    ，尚非憑空迴護之詞。另依案發當天被告己○○與同案被告
    子○○之電話監聽譯文所載，己○○雖稱：「阿你把他送去
    醫院，這後面『事尾』（台語）一堆吶，這個要把他埋掉吶
    ！」被告子○○回答：「我知道，我把他丟在路邊讓他自生
    自滅好了，好嗎？」等對話，惟此已是被告己○○等人砍傷
    被害人之後的事，且被告子○○當時原是要送被害人到醫院
    ，自不得以此事後之言語而推論己○○等人於行為之初即有
    殺死被害人之主觀犯意。按殺人未遂與重傷未遂之區別，本
    在行為人行兇之際，是否存有殺害被害人之意，抑或存有毀
    敗被害人四肢等器官之故意而斷，然行為人於攻擊被害人之
    際，所本之主觀犯意係其內心想法，若非被告自白，外人無
    從窺知，通常僅能由被告行為動機、原因，行諸於外之客觀
    行為、手段、被害人受傷部位、傷痕之分佈及行為當時相關
    情狀，綜合而為認定。被告己○○與被害人並無何深仇，不
    過是懷疑被害人竊取其家中財物而已，應無非致被害人於死
    地之動機，況被告等人既持槍彈、刀械及棍棒等物，被害人
    又已被殺傷倒地，並無反抗或逃脫能力，被告等人如欲致被
    害人於死乃輕而易舉之事，但觀被告等人所攻擊被害人之重
    點，大多集中於被害人之四肢，參以被害人乙○○腳踝、右
    腕部、右側髕骨、左手第三、第四手指分別有骨折或韌帶損
    傷等現象，足見被告己○○等人於車上及公墓時段攻擊被害
    人乙○○時，應只有毀敗被害人四肢功能之重傷犯意（已如
    前述），應尚無殺死被害人之犯意。此外，依國仁醫院94年
    5月10日國仁醫院字第9400131號函及臺南市立醫院94年5月6
    日南市醫字第940000282號函均陳明被害人之傷口位置應該
    不至於直接危及生命，有該2件函存卷可參（見原審94年度
    訴字第682號証卷第41、42頁）。所以，公訴意旨認被告等
    人涉犯殺人未遂罪嫌，容有未洽。
二、被告己○○妨害人行使權利罪部分：
    訊據被告己○○矢口有妨害被害人行使權利行為，辯稱：有
    關被害人車子之事伊完全不知道云云。查：
  (一)上開被告己○○等人在公墓毆打及砍傷被害人後，由同案共
    犯辛○○自被害人腰間強行取走鑰匙乙節，業據被害人指訴
    歷歷，而證人戊○○到庭亦證稱乙○○都把鑰匙別在腰間等
    語（見本院96年度訴緝字第13號卷第128頁），足見被害人
    所言顯非憑空指摘。又證人吳家輝於臺灣臺南地方法院94年
    度訴字第404號乙案中復證稱：「因為我不知道要將車子開
    往何處放，剛好我要回家，我就跟己○○說我開回去好了，
    己○○是跟我說先開去放好。」、「己○○說車子是乙○○
    的。」等語（見原審94年度訴字第404號電子筆錄卷第217頁
    ）。足見被告辯稱不知被害人車子及鑰匙之事乃完全不可採
    。
  (二)又同案共犯辛○○於警詢、偵查及原審94年度訴字第404號
    乙案行準備程序時，均供稱：被害人乙○○當日隨身攜帶之
    車號Ｊ７─５７３５號自用小客車之鑰匙，原係懸掛於被害
    人乙○○腰間，而被害人乙○○遭帶至公墓，並遭毆打時，
    被告己○○見被害人乙○○身上懸掛鑰匙，遂命其取下，並
    交予證人己○○等語（參見警卷第42頁、93年度偵字第1291
    6號卷第63頁、原審94年度訴字第404號電子筆錄卷第16頁）
    ，核與被害人乙○○之指訴相符。同時同案被告丁○○在該
    案中也供稱：當天我有去找車，乙○○車子的鑰匙是辛○○
    拿給我的，是己○○叫我去找車的，因他說車子停在賓館附
    近會被發現，所以叫我去找車，我與辛○○一組，子○○與
    吳家輝一組，後來是我與辛○○找到車子，找到車子後己○○要我們把車子開到麗晶賓館給他等語（見原審94年度訴字
    第404號電子筆錄卷第18頁、251頁，惟子○○、吳家輝均否
    認找車之事），益徵被害人之指訴應堪採信。嗣後辛○○於
    該案審理時，雖改稱被害人乙○○所攜帶之前開自用小客車
    鑰匙，係其於公墓現場拾撿而得，拾得前開鑰匙時，其認該
    鑰匙係同行之被告丁○○等人所掉落之鑰匙，亦不知該鑰匙
    係被害人乙○○所有，並非自被害人乙○○身上所取得，其
    之前供稱該鑰匙係自被害人乙○○身上取下等言語，係因被
    告己○○要求其故為維護被告之不實言詞云云。惟被告辛○○前開更異之供詞顯與被害人乙○○及其本身前開證詞相異
    ，是否可信，已非無疑。且若該鑰匙為辛○○於公墓現場拾
    取而得，辛○○亦不知為被害人所駕車輛之鑰匙，則被告己○○當無從知悉被害人乙○○之車輛鑰匙在被告辛○○處，
    而命辛○○與丁○○外出尋覓被害人乙○○所駕車輛，之後
    並叫吳家輝將之藏匿之理。況倘若辛○○所云，被害人之鑰
    匙係其自公墓現場拾取，並非自被害人身上強行取去等語屬
    實，則依常人對法律之認知，亦應得以判斷自行拾取所應負
    擔之刑責，應較自被害人乙○○身上強行取走所需負擔之刑
    責為低。衡情被告己○○當無要求辛○○不據實陳述，而故
    為對其等不利之言詞之理。綜此，辛○○於嗣後更異之供述
    ，實純屬為卸免自身刑責之言詞，當不足採信。
  (三)另被害人乙○○雖證稱：其在千愛賓館遭被告辛○○等人攻
    擊時，被告丁○○等人即曾逼問其有關其所駕前開自用小客
    車鑰匙之去向，惟其拒絕陳明，延至其遭帶至公墓後，被告
    辛○○始於其身上腰間發現，進而強取而去云云。惟倘被告
    辛○○於「千愛賓館」505號室內，即已向被害人乙○○逼
    問該汽車鑰匙之下落，則以被害人乙○○之汽車鑰匙係懸掛
    於其腰間之位置，且於千愛賓館五０五號室時，被害人乙○○行動自由已遭被告辛○○等人所控制等情狀，衡諸常情，
    被告辛○○等人當可立即發現被害人乙○○所駕汽車之鑰匙
    ，並當場取走為是，應無遲至被害人乙○○遭強押至公墓處
    時，始行發現取走之理。是被害人乙○○此部分證述與常情
    有違，尚難採信。應以被告辛○○所述，其於公墓時，發現
    並受被告己○○指示而取走被害人乙○○所駕汽車鑰匙之過
    程，較為可採。綜此，被告己○○與辛○○於公墓處，自被
    害人乙○○身上強行取走其所攜帶之前開自用小客車之鑰匙
    ，自屬以強暴手段，妨害被害人乙○○持有前開鑰匙之權利
    ，而構成刑法第304條第1項所示之強制罪（被告己○○、辛○○此部分行為，因不具不法所有意圖之主觀構成要件，而
    不構成強盜罪，詳後述）。
三、被告己○○持有仿ＢＥＲＥＴＴＡ廠Ｍ９型半自動改造手槍
    、子彈及恐嚇部分：
  (一)訊據被告己○○就此部分犯罪事實均坦承不諱，核與被害人
    癸○○於警詢中之指述，及證人陳麗凱、葉全通於警詢中之
    證詞相符，且有扣案改造手槍及子彈可證。
  (二)又扣案槍、彈經送鑑定結果：送鑑槍枝（槍枝管制編號為
    0000000000號）係由仿ＢＥＲＥＴＴＡ廠Ｍ９型半自動手槍
    之玩具手槍換裝土造金屬槍管及土造滑套改造而成之改造手
    槍，機械性能良好，可擊發口徑9mm制式子彈，認具殺傷力
    ；送鑑子彈10顆，認均係9mm之制式子彈（試射2顆），認均
    具殺傷力。有內政部警政署刑事警察局刑鑑字第0940023680
    號號槍彈鑑定書附卷可稽。
  (三)被告此部分自白核與事實相符，自可採為證據，事證明確，
    犯行足堪認定。
  (四)又臺灣臺南地方法院檢察署94年度偵字第7315號移送併辦部
    分與檢察官起訴之事實相同，屬實質上一罪，本院自得併予
    審理，附此明。
四、被告己○○施用第一級、第二級毒品部分：
  (一)訊據被告己○○就分別施用第一、第二級毒品之犯罪事實均
    坦承不諱，並有長榮大學94年4月22日尿液確認報告及送驗
    尿液對照資料（見B10卷第34-35頁）可稽。復有扣押現場拍
    攝照片（A3卷第22-23頁）及扣案之第一級毒品海洛因4小包
    （海洛因驗後淨重14.33公克，空包裝重3.49公克）、第二
    級毒品安非他命14小包（驗後總毛重23.38公克，包裝塑膠
    袋總重4.91公克）可證。同時查獲現場龍昇飯店507室在場
    證人林嘉菱、江怡君於警局均證稱上開毒品為被告己○○所
    有，且被告己○○確有施用毒品等語，足徵被告自白核與事
    實相符。
  (二)再扣案毒品分別經送鑑定結果：送驗白粉4包均為第一級毒
    品海洛因成分（驗後合計淨重14.33公克，空包裝重3.49公
    克）；送驗白色不規則結晶物，驗前總毛重23.46 公克，包
    裝塑膠袋總重4.91公克，取0.08公克鑑定，均為第二級毒品
    安非他命，有法務部調查局94年8月17日調科壹字第20000
    5671號鑑定通知書（見C1卷第176頁）、內政部警政署刑事
    警察局94年7月20日刑鑑字第0940097452號鑑定書（C1卷第
    181頁）可憑。
  (三)則此部分事證亦臻明確，被告己○○施用第一、第二級毒品
    犯行亦堪以認定。
五、被告己○○部分論罪科刑理由：
  (一)按行為後，法律有變更者，適用裁判時之法律，但裁判前之
    法律有利於行為人者，適用最有利於行為人之法律，刑法第
    2條第1項定有明文。經查：槍砲彈藥刀械管制條例於中華民
    國94年1月26日經總統以華總一義字第09400010101號令，增
    訂槍砲彈藥刀械管制條例第20條之1條文；刪除第10條、第
    11條及第17條條文；並修正第4條、第8條、第16條及第20條
    條文。依同條例第25五條規定，本條例自公布日施行，依中
    央法規標準法第13條之規定，法規明定自公布日施行者，自
    公布日起算至第3日起發生效力，則前開槍砲彈藥刀械管制
    條例刪除或增訂之部分，應自94年1月28日起生效。經核修
    正前同條例第11條第4項關於持有【第四條第一項第一款所
    定其他可發射金屬或子彈具有殺傷力之各式槍砲】者，處一
    年以上七年以下有期徒刑，併科新臺幣七百萬元以下罰金，
    修正後相關規定移至第8條第4項，而該條項關於持有【第四
    條第一項第一款所定其他可發射金屬或子彈具有殺傷力之各
    式槍砲】者，處三年以上十年以下有期徒刑，併科新臺幣七
    百萬元以下罰金。茲比較新舊法之適用，以舊法有利於行為
    人。則本案被告己○○持有【第四條第一項第一款所定其他
    可發射金屬或子彈具有殺傷力之各式槍砲】之行為，其中持
    有槍枝管制編號0000000000號改造手槍部分，因93年12月8
    日後即由丁○○單獨持有，而其與丁○○共同持有時為舊法
    期間，故應適用修正前槍砲彈藥刀械管制條例第11條第4項
    之規定；而槍枝管制編號為0000000000號之改造手槍部分，
    因被告係自89年間取得持有後，繼續持有至94年4月7日始為
    警查獲，而持有槍枝行為為犯罪行為之繼續，非犯罪狀態之
    繼續，故核被告持有槍、彈所為，係犯修正前槍砲彈藥刀械
    管制條例第11條第4項之未經許可，持有可發射子彈之手槍
    罪、修正後同條例第8條第4項持有改造手槍罪及修正後同條
    例第12條第4項未經許可持有子彈罪。而公訴意旨認持有槍
    枝管制編號為0000000000號之改造手槍部分係犯修正前槍砲
    彈藥刀械管制條例第11條第4項之未經許可，持有可發射子
    彈之手槍罪，尚有未洽。被告先後持有2枝改造手槍及子彈
    行為，乃是以一持有行為，同時觸犯修正前槍砲彈藥刀械管
    制條例第11條第4項之未經許可，持有可發射子彈之手槍罪
    、及修正後同條例第12條第4項未經許可持有子彈罪；及修
    正後槍砲彈藥刀械管制條例第8條第4項之未經許可，持有可
    發射子彈之手槍罪、及修正後同條例第12條第4項未經許可
    持有子彈罪，均為想像競合犯，均應依刑法第55條前段之規
    定，分別從一重之修正前槍砲彈藥刀械管制條例第11條第4
    項及修正後槍砲彈藥刀械管制條例第8條第4項之罪處斷。
  (二)又被告己○○其餘犯行則是觸犯刑法第278條第3項、第1項
    之重傷未遂罪、同法第302條第1項之妨害自由罪、同法第
    304條第1項之強制罪、第305條之恐嚇危害安全罪、毒品危
    害防制條例第10條第1項施用第一級毒品、第2項施用第二級
    毒品罪。公訴意旨雖認被告己○○等係本於殺人之故意，持
    槍彈、刀械殺害被害人乙○○未果，故認被告此部分所為係
    犯刑法第271條第2項、第1項之殺人未遂罪嫌云云，惟被告
    己○○與被害人並無深仇大恨，且行兇部位又尚不達致人於
    死程度，故被告應無殺害被害人之故意，已如前述，公訴意
    旨此部分所認容有未洽，但其基本事實同一，本院仍得予以
    審酌，並變更起訴法條。而被告命同案共犯辛○○取走被害
    人乙○○鑰匙之舉，其目的僅在於藏匿被害人乙○○所駕前
    開車輛，而非意欲強盜前開車輛或其內所置現金，是被告此
    舉，既不具備強盜罪所需之不法所有意圖之主觀構成要件，
    其所為自與強盜罪之構成要件有間，而僅構成刑法第304條
    第1項之強制罪。公訴意旨此部分所認亦有未洽，惟其基本
    事實同一，本院仍得予以審酌，並變更起訴法條。被告己○○與同案共犯丁○○等人初始捉拿被害人之際，應係本於傷
    害之故意，嗣後變更為毀敗被害人乙○○四肢之重傷故意等
    情，已如前述，是被告之傷害行為，應為嗣後變更犯意之重
    傷未遂行為所吸收，而不另論罪。被告己○○與同案共犯丁○○、辛○○3人就重傷未遂犯行間；被告己○○、子○○
    與丁○○、辛○○、戊○○、該二名真實姓名年籍不詳之成
    年男子就妨害自由部分；被告己○○與丁○○就未經許可持
    有槍（槍枝管制編號0000000000號）、彈部分犯行間；被告
    己○○與辛○○就強制犯行間，分別具有共同犯意及行為分
    擔，皆為共同正犯。另按未經許可，持有槍、彈，若以之犯
    他罪，兩罪間之關係，得否適用刑法第55條從一重處斷，端
    視其開始持有之原因為斷。如早已非法持有槍、彈後，另起
    意犯罪，或意圖犯甲罪而持有槍、彈，卻持以犯乙罪，均應
    以數罪併罰論處；必因意圖犯某罪而持有槍、彈，後果以之
    犯該罪，兩罪間始有牽連犯之適用（最高法院93年度台上字
    第2393號判決參照）。同案共犯丁○○業已供稱是上去「千
    愛賓館」前，被告己○○才將槍（槍枝管制編號0000000000
    號）、彈交給伊，而又無其他證據足認被告己○○在犯本件
    案件前早已持有該槍、彈，故應認被告己○○是為犯本案始
    取得該槍枝管制編號0000000000號之槍、彈。所以，被告己○○所犯重傷未遂罪、妨害自由罪、未經許可，持有可發射
    子彈之手槍罪3罪間；具有方法結果之牽連關係，應依刑法
    第55條後段，從一重之重傷未遂罪處斷。而被告持有槍枝管
    制編號0000000000號之槍、彈部分雖未據起訴意旨論及，但
    本院既認與論罪科刑之重傷未遂、妨害自由罪部分具有牽連
    犯關係，屬裁判上一罪，自已為起訴效力所及，因此，本院
    當得加以審究，併予說明。另被告既早於89年間即持有槍枝
    管制編號為0000000000號之改造手槍部分，則自持有時起已
    成立持有改造手槍罪，其後被告持該手改另犯恐嚇危害安全
    罪，參諸前揭最高法院判決意旨，持有改造手槍及恐嚇犯行
    間自應論以數罪，惟公訴意旨認持有改造手槍與恐嚇危害安
    全罪間係屬牽連犯關係，尚有未洽，併予說明。故被告己○○所犯重傷未遂罪、強制罪、持有改造手槍罪（槍枝管制編
    號為0000000000號）、恐嚇罪、施用第一級、第二級毒品罪
    間，犯意各別，行為互異，應予分論併罰。
  (三)新舊法比較部分：按刑法第2條第1項規定：「行為後法律有
    變更者，適用行為時之法律。但行為後之法律有利於行為人
    者，適用最有利於行為人之法律」。被告行為後，刑法第56
    條連續犯之規定，業於94年1月7日修正公布刪除，並於95年
    7月1日施行，則被告之犯行，因行為後新法業已刪除連續犯
    之規定，此刪除雖非犯罪構成要件之變更，但顯已影響行為
    人刑罰之法律效果，自屬法律有變更，依新法第2條第1項前
    段規定，比較新、舊法結果，仍應適用較有利於被告之行為
    時法律即舊法論以連續犯（最高法院95年第8次刑事庭會議
    決議參照）。則被告施用第一及第二級毒品部分，均時間緊
    接，犯罪構成要件相同，顯均係基於概括犯意反覆為之，均
    為連續犯，均應論以一施用第一級毒品罪及施用第二級毒品
    罪，並均加重其刑。而被告先後持有2枝改造手槍及子彈部
    分，因兩者開始持有之時間相隔數年之久，故應與連續犯要
    件不相吻合，併予敘明。又查被告行為後上開修正公布之刑
    法業已刪除第55條關於牽連犯之規定，則被告己○○所犯重
    傷未遂罪、妨害自由罪、未經許可，持有可發射子彈之手槍
    罪3罪間，依修正前即行為時之規定，應從一重之重傷未遂
    罪處斷；依修正後之刑法既已刪除牽連犯之規定，則所犯上
    述3罪應依數罪併罰之規定分論併罰。則比較新舊法之規定
    ，修正後之規定並非較有利於被告，依刑法第2條第1項之規
    定，自應適用行為時之法律，即適用修正前刑法第55條牽連
    犯之規定從一重處斷。
  (四)又被告業已著手於重傷害行為之實施，然尚未發生重傷之結
    果，為未遂犯，爰依刑法第25條第2項之規定，減輕其刑。
    另被告所犯前開妨害自由部分犯行，除強押被害人乙○○上
    車外，其餘部分雖未據起訴意旨論及，惟此部分妨害自由之
    犯行，與被告等經起訴意旨所論及之妨害自由部分犯行，具
    有實質上一罪關係，自應為起訴效力所及，本院當得併予審
    酌，附此敘明。
參、被告子○○妨害自由及普通傷害有罪部分：
一、訊據被告子○○對毆打被害人乙○○頭部及強帶被害人至「
    千愛賓館」外與己○○會合等情均坦承不諱，惟辯稱未攜帶
    狀似手槍之不明器械，伊是以丁○○持有之手槍槍柄毆打被
    害人頭部云云。經查：
  (一)被告子○○及同案正犯丁○○分持手槍（子○○所持之器械
    是否為手槍無法認定）毆打被害人頭部乙節，業據被害人指
    訴歷歷，且被告子○○於臺灣臺南地方法院94年度訴字第40
    4號案中證稱其所持乃玩具手槍等語（見94年度訴字第404號
    案電子筆錄卷第174頁），被害人乙○○亦指稱被告子○○
    持有手槍，被告子○○既已持有不明槍械（未扣案）在手，
    又何需再向證人丁○○接過手槍後才毆打被害人？況且證人
    丁○○於偵查及該案審理中從未證稱過將手槍交與被告子○○之事，故被告此部分之供述顯不足採。
  (二)惟不論被告子○○持用何種械器，被告子○○既已坦承參與
    毆打被害人行為，同時被害人頭部又確受有頭部外傷合併頭
    皮其撕裂傷之傷害，此有國仁醫院診斷證明書可稽，自無礙
    其傷害犯行之認定。而被告子○○等人將被害人押往「千愛
    賓館」外與己○○會合等情除經被害人指訴綦詳外，同時證
    人戊○○、壬○○、吳家輝和同案正犯辛○○、丁○○、己○○等人於偵查中及臺灣臺南地方法院94年度訴字第404號
    乙案中復供述相符，自堪信屬真實。
  (三)另被害人乙○○係經證人杜江龍報警救治乙節，亦經證人杜
    江龍於警詢證述明確。此外，復有「千愛賓館」監視器側錄
    影帶及翻拍照片、本院94年度訴字第404號刑事案件勘驗「
    千愛賓館」監視錄影帶後之勘驗筆錄、法務部調查局屏東縣
    調查站通訊監察譯文及屏東縣警察局通訊監察譯文、指認照
    片8張等存卷可證。
  (四)依上所述，被告子○○事證明確，犯行堪予認定，應依法論
    科。
二、至於公訴意旨認被告子○○與其他正犯間係共犯殺人未遂罪
    嫌云云，無非以被害人之指訴為據，被告子○○則辯稱伊並
    未參與公墓砍殺被害人之行為等語。查被害人乙○○固指稱
    ：「（檢察官問：到公墓時，車上的人如何乘坐？）子○○
    、丁○○與我同車，坐在我兩邊。」云云。但依臺灣臺南地
    方法院94年度訴字第404號案94年6月13日勘驗「千愛賓館」
    監視錄影帶後之勘驗筆錄記載，同案正犯丁○○稱：「黑色
    車子原係我所有，當時由己○○駕駛，車上有我與己○○、
    辛○○及一個我不認識的人，共有四人，下車之人我不認識
    ，該人應該是己○○帶去之人。」、「（審判長問：何人坐
    在佐博仁旁邊？）我及另一個我不認識的人坐佐博仁旁邊，
    被告辛○○坐在前座。」等語（見原審94年度訴字第404號
    案電子筆錄卷第33頁、第245頁）；而同案正犯辛○○則供
    稱：「（受命法官問：他（指佐博仁）在公墓時，有幾個人
    動刀、槍？）我、己○○。丁○○在公墓沒有下車。」等語
    （見同上卷第204頁）；該案被告吳家輝係供稱其2次均是搭
    被告子○○的車等語（見同上卷第219頁）；該案被告壬○○則係供稱：「當時我們也不知道要去那裏，但半路子○○
    接到電話，才將我們載至公墓，我進去公墓時，已經看到佐
    博仁躺在地上．．．」等語（見同上卷第256頁）。該案被
    告丁○○、辛○○、壬○○及吳家輝所供述內容與本案被告
    子○○所供互核相符，故被告子○○所辯未於公墓參與砍殺
    被害人乙節，應可堪採信，被害人指訴被告子○○和其同乘
    一輛車前往公墓乙節，顯與事實未合。另依案發當天被告己○○與子○○之電話監聽譯文所載，己○○雖稱：「阿你把
    他送去醫院，這後面『事尾』（台語）一堆吶，這個要把他
    埋掉吶！」被告子○○回答：「我知道，我把他丟在路邊讓
    他自生自滅好了，好嗎？」等對話，惟此已是己○○等人殺
    傷被害人之後的事，且被告子○○當時原是要送被害人到醫
    院，自不得以此而推論被告有參與公墓之砍殺行為。此外，
    除被害人之指訴外，公訴意旨即未提出任何證據足資證明被
    告子○○與於己○○、丁○○、辛○○等人有殺人未遂之犯
    意聯絡，而在前往公墓途中及到達公墓後，共同殺傷被害人
    ，因此，公訴意旨認被告涉犯殺人未遂自不足採信。再按共
    同正犯之所以應對其他共同正犯所實施之行為負其全部責任
    者，以就其行為有犯意之聯絡為限，若他犯所實施之行為，
    超越原計畫之範圍，而為其所難預見者，則僅應就其所知之
    程度，令負責任，未可概以共同正犯論。（最高法院50年台
    上字第1060號判例參照）被告子○○與己○○、丁○○、辛○○等人前往「千愛賓館」找被害人時雖有傷害之犯意聯絡
    ，但其並未一同押被害人前往公墓，所以在前往公墓途中，
    己○○、丁○○、辛○○等3人變更普通傷害犯意為重傷（
    依國仁醫院及臺南市立醫院函為據，原審94年度訴字第404
    號案認僅屬重傷未遂而非殺人未遂）之犯意，自係超越其等
    原計畫之範圍，參酌上開判例意旨所示，被告子○○所為自
    不構成重傷未遂罪責。
三、核被告子○○所為，係犯刑法第277條第1項之普通傷害罪及
    同法第302條第1項之妨害自由罪。公訴意旨認被告所犯係27
    1條第2項、第1項之殺人未遂罪，尚有未洽（已如前述），
    惟其基本事實同一，本院仍得予以審酌，起訴法條自應予變
    更；而妨害自由部分公訴意旨事實部分雖有論及，但所犯法
    條則未予說明，惟事實部分既已論及自為起訴效力所及，併
    予說明。被告子○○與同案之戊○○、丁○○、辛○○、己○○及該二名真實姓名年籍不詳之成年男子就上開普通傷害
    及妨害自由部分，有犯意聯絡及行為分擔，均為共同正犯，
    而案外人壬○○、吳家輝業經本院94年度訴字第404號案認
    定無罪在案，自非屬共同正犯，併予敘明。又查被告行為後
    ，94年1月7日修正公布之刑法，自95年7月1日施行，修正後
    之刑法刪除第55條關於牽連犯之規定。本件被告所犯上開傷
    害及妨害自由罪具有牽連犯之關係，依修正前即行為時之規
    定，應從一重之妨害自由罪處斷；依修正後之刑法既已刪除
    牽連犯之規定，則所犯上述2罪應依數罪併罰之規定分論併
    罰。則比較新舊法之規定，修正後之規定並非較有利於被告
    ，依刑法第2條第1項之規定，應適用行為時之法律，即適用
    修正前刑法第55條牽連犯之規定，從一重之偽造有價證券罪
    處斷。
肆、【被告己○○所犯共同犯重傷未遂罪及未經許可，持有可發
    射子彈具有殺傷力之改造手槍罪，上訴駁回部分】：
　　原審就被告己○○所犯共同犯重傷未遂罪及未經許可，持有
  　可發射子彈具有殺傷力之改造手槍部分適用刑事訴訟法第29
    9條第1項前段、第300條、修正前槍砲彈藥刀械管制條例第1
    1條第4項、修正後槍砲彈藥刀械管制條例第8條第4項、第12
    條第4項，刑法第11條前段、刑法第2條第1項但書、第28條
    、第302條第1項、修正前刑法第55條，刑法第25條、第42條
    第3項前段、刑法第38條第1項第1款、第2款之規定，並參酌
    被告己○○僅因懷疑被害人竊取其財物，即邀約丁○○等多
    人對被害人乙○○為前開重傷未遂、妨害自由等犯行，又擁
    槍自重，細故即開槍恐嚇被害人癸○○，惡性非輕，且犯罪
    後僅坦承部分犯行，否認重傷未遂等情，就被告己○○所犯
    共同犯重傷未遂罪，量處有期徒刑伍年陸月，扣案仿ＣＯＬ
    Ｔ廠１９０８ＣＡＬＩＢＥＲ２５型半自動手槍製造，可發
　　射子彈之改造手槍（槍枝管制編號0000000000號
　  ）壹枝，及具殺傷力之土造子彈壹顆，均沒收之；又未經許
    可，持有可發射子彈具有殺傷力之改造手槍，所處有期徒刑
    期徒刑年陸月，併科罰金新臺幣伍萬元，罰金如易服勞役
    ，以新臺幣壹仟元折算壹日，扣案仿ＢＥＲＥＴＴＡ廠Ｍ９
    型半自動手槍製造，可發射子彈之改造手槍壹枝即槍枝編號
    0000000000號、制式子彈捌顆均沒收。另說明1顆土造子彈
    及制式子彈2顆業經鑑定時試射擊發，已無殺傷力而非違禁
    物，爰不另予宣告沒收等情。本院經核此部分其認事用法，
    均無不當，量刑亦稱妥適。被告己○○上訴意旨雖否認共謀
    持槍枝刀械砍殺圍毆乙○○未遂等之犯行云云，但查被告己○○所涉上開罪責，業經本院調查明確已如上述，是本件被
　　告己○○就此部分之上開上訴理由指摘原判決採證不當云云
 　 ，為無理由，應予駁回。
伍、【被告己○○所犯強制罪、施用第一級毒品罪、施用第二級
    毒品罪、恐嚇危害安全罪及子○○所犯妨害自由罪撤銷部分
    】。
  (一)原審就被告己○○所犯強制罪、施用第一級毒品罪、施用第
　　二級毒品罪、恐嚇危害安全罪及子○○所犯妨害自由罪部分
  　予以論罪科刑，並對被告己○○共同犯強制罪，處有期徒刑
　　拾月；又連續施用第一級毒品，處有期徒刑壹年；又連續施
  　用第二級毒品，處有期徒刑柒月；又犯恐嚇危害安全罪，處
    有期徒刑拾月及對被告子○○共同犯剝奪他人行動自由罪，
　　處有期徒刑拾月，固非無見。惟查：被告己○○、子○○分
  　別所犯之上開罪部分，犯罪時間在96年4月24日以前，合於
    中華民國96年罪犯減刑條例之減刑條件，原審就此部分未及
    減刑，即有未洽。被告己○○就此部分空言主張原審判決不
    當，及檢察官上訴意旨認被告子○○亦涉有重傷害罪，而認
    原審判決對被告子○○採證不當云云，雖均不足採，惟原判
    決既有可議，自應由本院將原判決就此部分對被告己○○、
    子○○撤銷改判。爰審酌被告己○○及被告子○○就此部分
    之犯罪動機僅因同案被告己○○懷疑被害人竊取其物，即糾
    合眾人私刑逼問，又眼見被害人受傷卻未予立刻送醫救治，
    及被告等犯後就此部分已坦承犯行等一切情狀，對被告己○○就此部分以共同犯強制罪，處有期徒刑拾月；又犯恐嚇危
    害安全罪，處有期徒刑拾月；又連續施用第一級毒品，處有
  　期徒刑壹年；又連續施用第二級毒品，處有期徒刑柒月及對
　　被告子○○以共同犯剝奪他人行動自由罪，處有期徒刑拾月
　  。又被告己○○有關扣案海洛因4小包（海洛因驗後淨重14.
    33公克）、安非他命14小包（驗後總毛重23.38公克，包裝
    塑膠袋總重4.91公克）既非屬第一、第二級毒品，依毒品危
    害防制條例第18條規定諭知沒收銷燬之；另裝海洛因外包裝
    袋4只（空袋重3.49公克）、裝安非他命外包裝14只（空袋
    總重4.91公克），為供犯罪所用之物，應依刑法第38條第1
    項第2款之規定沒收之。又同案共犯辛○○、丁○○等人持
    以攻擊被害人乙○○之刀械，未據扣案，為免日後執行困難
    ，爰不另予宣告沒收。
  (二)又被告己○○、子○○所犯此部分之罪之犯罪時間在96年4
    月24日以前，其所犯之此部分罪，合於中華民國96年罪犯減
    刑條例之條件，依法均就此部分減其宣告刑二分之一為如主
    文所示，並對被告子○○減刑後諭知如易科罰金之折算標準
    。
  (三)又被告己○○所犯上開重傷未遂罪部分因與不得減刑之持有
    可發射子彈之手槍罪有牽連關係而從一重處斷，因此被告己○○所犯重傷未遂罪部分亦不得減刑，併此明。
陸、【新舊法比較】：
　(一)按刑法第51條亦於94年1月7日修正公布刪除，並於95年7月1
  　日施行，修正前刑法第51條規定：「數罪併罰，分別宣告其
    罪之刑，依左列各款定其應執行者：」其中第5款規定：「
    宣告多數有期徒刑者，於各刑中之最長期以上，各刑合併之
    刑期以下，定其刑期。但不得逾二十年。」修正後刑法第51
    條第5款規定：「宣告多數有期徒刑者，於各刑中之最長期
    以上，各刑合併之刑期以下，定其刑期。但不得逾三十年」
    比較結果，修正前之刑法第51條應較有利於行為人，依刑法
    第2條第1項前段之規定，仍應依修正前刑法，定其應執行之
    刑。
  (二)另按被告於犯罪時，刑法第42條第2項前段規定：「易服勞
    役以1元以上3元以下折算1日。」又被告己○○行為時之易
    服勞役折算標準，按修正前罰金罰鍰提高標準條例第2條前
    段規定，就其原定數額提高為100倍折算1日，因此本件被告
    己○○行為時之易服勞役折算標準，應以銀元300元折算1日
    ，即新台幣900元折算1日。惟自95年7月1日修正公布施行之
    刑法第42條第3項前段規定：「易服勞役以新台幣一千元、
    二千元或三千元折算一日。」茲比較修正前後之易服勞役折
    算標準結果，以修正後之規定較有利於被告，自應依刑法第
    2條第1項但書規定，適用修正後之刑法第42條第3項規定，
    定其折算標準。
  (三)再被告等行為後，95年6月14日修正公布，同年7月1日施行
    之刑法施行法第1條之1第1項、第2項前段增訂「中華民國94
    年1月7日刑法修正施行後，刑法分則編所定罰金之貨幣單位
    為新臺幣。94年1月7日刑法修正時，刑法分則編未修正之條
    文定有罰金者，自94年1月7日刑法修正施行後，就其所定數
    額提高為30倍。」等內容。而被告所犯之刑法第302條第1項
    、第304條第1項，第305條之罪，自72年6月26日（即罰金罰
    鍰提高標準條例修正公布日）迄今未修正，其罰金法定刑均
    為「300元」，貨幣單位乃「銀元」，依罰金罰鍰提高標準
    條例第1條前段提高為10倍，實為「銀元3,000元」，經折算
    應為「新臺幣9,000元」，刑法施行法於95年7月1日施行後
    ，所定罰金之貨幣單位為新臺幣，就其所定數額提高為30倍
    ，依該規定折算，亦為「新臺幣9,000元」。是刑法施行法
  　前開條文修正後，刑法第302條第1項、第304條第1項、第30
    5條，「罪刑」並未變更。刑法施行法第1條之1第1項、第2
    項前段之法律效果乃將刑法分則罰金刑之貨幣單位從「銀元
    」轉換為「新臺幣」，係貨幣單位之準據法，修正意旨亦止
    於釐清吾國先前易生混淆之貨幣單位系統，與罪刑無涉，尚
    無刑法第2條第1項新舊法比較適用之問題，自應適用現行有
    效之法律。
  (四)被告子○○行為時刑法第41條前段規定：「犯最重本刑為5
    年以下有期徒刑以下之刑之罪，而受6個月以下有期徒刑或
    拘役之宣告，因身體、教育、職業、家庭之關係或其他正當
    事由，執行顯有困難者，得以（銀元）1元以上3元以下折算
    1 日，易科罰金。」又依刪除前罰金罰鍰提高標準條例第2
    條前段規定，就其原定數額提高為100倍折算1日，經此折算
    後，易科罰金之折算標準應以銀元300元即新臺幣900元折算
    1日。惟修正後刑法第41條第1項前段則規定：「犯最重本刑
    為5年以下有期徒刑以下之刑之罪，而受6個月以下有期徒刑
    或拘役之宣告者，得以新臺幣1000元、2000元或3000元折算
    1日，易科罰金」，經比較後，舊法之易科罰金折算標準較
    低，對被告子○○減刑後之易科罰金較有利，應適用舊法。
  (五)刑法第二十八條原規定：「二人以上共同『實施』犯罪之行
    為者，皆為共同正犯。」新法修正為：「二人以上共同『實
    行』犯罪之行為者，皆為共同正犯。」將舊法之「實施」修
　　正為「實行」。原「實施」之概念，包含陰謀、預備、著手
  　及實行等階段之行為，修正後僅共同實行犯罪行為始成立共
    同正犯。是新法共同正犯之範圍已有限縮，排除陰謀犯、預
    備犯之共同正犯。新舊法就共同正犯之範圍既因此而有變動
    ，自屬犯罪後法律有變更，而非僅屬純文字修正，應有新舊
    法比較適用之問題，經比較結果，以新法對被告為有利，是
    此部分應適用新修正之刑法第二十八條。
柒、被告己○○所犯上開第二項撤銷部分所處之刑與上開第三項
    駁回部分所處之刑，應執行有期徒刑壹拾年伍月，併科罰金
    新臺幣伍萬元，罰金如易服勞役，以新臺幣壹仟元折算壹日
    。扣案仿ＣＯＬＴ廠１９０８ＣＡＬＩＢＥＲ２５型半自動
    手槍製造，可發射子彈之改造手槍（槍枝管制編號0000
    000000號）、仿ＢＥＲＥＴＴＡ廠Ｍ９型半自動手槍
    製造，可發射子彈之改造手槍（槍枝編號00000000
    00號）各壹枝，及具殺傷力之土造子彈壹顆、制式子彈捌
    顆，均沒收之；扣案第一級毒品肆小包之海洛因（驗後淨重
    壹拾肆點公克）、第二級毒品壹拾肆包之安非他命（驗
    後總毛重貳拾點捌公克），均沒收銷燬之，海洛因毒品
    外包裝袋肆只（重點肆玖公克）、安非他命毒品外包裝袋
    壹拾肆只（總重約肆點玖壹公克）均沒收。
捌、被告己○○、子○○被訴強盜無罪上訴駁回部分：
一、公訴意旨另以：被告己○○、子○○及丁○○、辛○○、壬○○、戊○○、吳家輝等人於殺害乙○○後，另基於共同意
    圖為自己不法所有之犯意聯絡，在上址公墓砍殺圍毆乙○○
    致令不能抗拒後，己○○命辛○○將乙○○腰際上之其所有
    車號Ｊ７─５７３５號自小客車鑰匙取下，再由己○○轉交
    與子○○，再由子○○、辛○○、吳家輝及丁○○四人至上
    址賓館附近巷內尋得後，由丁○○負責開往臺南縣仁德鄉「
    麗晶汽車賓館」交與己○○，其等即搜括車上財物及現金新
    台幣（下同）20萬元。因認被告己○○、子○○就此部分涉
    有刑法第330條第1項之結夥三人攜帶兇器強盜罪嫌云云。
  (一)訊據被告己○○、子○○均堅決否認涉有結夥三人攜帶兇器
    強盜犯行，被告己○○辯稱：伊未強盜被害人乙○○財物，
    車子之事伊不知情，該名片夾是辛○○在公墓時拿到的，我
    還責怪辛○○不該拿人家的東西，因此爭執，我才離開公墓
    ，後來，我才會問戊○○該名片夾是否乙○○的，我從頭到
    尾都沒有打開過該名片夾來看過。我當眾打開之後，問在場
    之人意見，在場之人沒有人表示意見，我就當場將該些卡片
    折斷了等語。被告子○○辯稱：伊未參與搜尋被害人乙○○
    所駕自用小客車，是辛○○、丁○○去搜尋的等語。
　(二)按犯罪事實，應依證據認定之，無證據不得認定其犯罪事實
  　，又不能證明被告犯罪者，應諭知無罪之判決，刑事訴訟法
    第154條第2項、第301條第1項分別定有明文。
二、經查：
  (一)按刑法第328條之強盜罪屬財產犯罪之範疇，成立前揭犯罪
    者，需以行為人於行強暴、脅迫之際，本具藉此獲得財產、
    利益之不法所有意圖為必要，倘行為人於行強暴、脅迫之際
    ，本不具不法所有意圖，則其所為即與刑法強盜罪或恐嚇取
    財罪之構成要件有間（最高法院21年上字第18號判例參照）
    。同案辛○○於臺灣臺南地方法院94年度訴字第404號案中
    審理時雖供稱：其受證人己○○指示取走被害人乙○○所駕
    前開汽車鑰匙後，復與丁○○同受證人己○○之囑，返回「
    千愛賓館」附近尋找被害人乙○○所駕車輛，然被告己○○
    並未說找車子何事，伊覺得應該是怕被發現，因賓館的人有
    打電話報警等語（見原審94年度訴字第404號電子筆錄卷第2
    04頁）；同案被告吳家輝在該案中亦證稱：己○○是跟伊說
    先開去放好，放好應該是藏起來，不讓人找到的意思等語（
    見同上卷第217-218頁）；同案共犯丁○○在該案中也是供
    稱：己○○說乙○○可能有開車子來，怕事情穿幫等語（見
    同上卷第251頁）。若被告己○○命其等找車是要據為己有
    ，因被害人並未死亡，自會向警方透露其所有車輛之事，被
    告己○○非無智識之人當可推想而知，則丁○○、辛○○將
    車交與被告後，被告己○○應是立刻進行銷贓或解體動作，
    以免為警查獲，而非只是要吳家輝先找地方放好！從同案共
    犯等人供述，足徵被告己○○係因意欲將被害人乙○○所駕
    車輛藏匿，以避免司法偵查機關藉由被害人乙○○所駕車輛
    循線查獲其等對被害人乙○○所為等犯行，應尚無將被害人
    乙○○所駕車輛據為己有之不法意圖。
  (二)又查被害人於偵查中及臺灣臺南地方法院94年度訴字第404
    號案中均指稱被告己○○等人搜括車上財物及現金20萬元，
    但原審審理中則另指稱被告等人在「千愛賓館」505室即搶
    走其皮夾內之現金及現金卡、金融卡等物云云。但查，被害
    人於94年度訴字第404號案中證稱車上放有「家裡鑰匙、提
    款卡、信用卡及20萬元的現金、電擊棒。」等語（見原審94
    年度訴字第404號電子筆錄卷第119頁），何以提款卡、信用
    卡等物又早在「千愛賓館」即遭搶走？再有關車上現金20萬
    元乙節，被害人非毫無社會經驗之成年人，竟任意將20萬元
    現金置於車內，並將車輛放置於千愛賓館旁之偏僻巷道，絲
    毫不畏他人進入車內行竊，實非無疑。況被害人於94年度訴
    字第404號案審理時，證稱該筆款項之來源時，先結證稱：
    該筆20餘萬元之款項，係其擔任中古車行業務員，向客戶所
    收受之車款，並稱該客戶之地址及姓名均不復記憶云云（見
    同上卷第119頁、第120頁）；然經法官請其另行提出交付款
    項之客戶資料，並於兩個月後之審理庭期再次提解其到庭查
    明該筆款項來源時，被害人乙○○竟具結證稱：該筆款項係
    其母親所交付，且車上共有25萬元云云（見同上卷第170頁
    ）。被害人就車上財物如何及其來源如何，所為證述前後不
    一，足見被害人乙○○就該筆款項之證述，確有虛構不實之
    情形，故其此部分證言，殊難採信。
  (三)末查，證人戊○○固於原審審理中證稱被告己○○有拿提款
    卡等物給伊看，並詢問是否被害人乙○○的及密碼為何？但
    同時亦證稱並不知該提款卡等物是何處取得等語（參見原審
    96年度訴緝字第13號卷第130頁)。被告則是辯稱該提款卡乃
    辛○○在公墓時取得，但伊詢問完戊○○後就當場將卡片折
    斷了等語。如該提款卡是辛○○在公墓時強行從被害人身上
    取走，以被害人對辛○○在公墓時取走其汽車鑰匙記憶清悉
    ，並指訴歷歷觀之，應不致忘記此點，但被害人忽而說提款
    卡在車上，忽而說在「千愛賓館」被取走云云，且並未提及
    是在公墓被強行取走，可知應確非被告己○○、子○○等人
    從被害人身上取走，所以被害人才會不知於何時、何地失落
    者。況且並無任何證據足資證明，被告己○○、子○○有利
    用被害人之提款卡領取任何款項，從而，被告己○○雖一度
    持有被害人之提款卡等物，但顯難認被告己○○、子○○有
    施用強暴、脅迫等不正方法而取得，且亦無不法所有意圖。
三、綜上所述，被害人是否確實曾在其車內放置20餘萬元之現金
    ，尚難證明，且又無證據可資佐證被告對被害人之汽車、提
    款卡等物有不法所有意圖。此外，亦無其他積極證據足認被
    告己○○、子○○涉有結夥三人攜帶兇器強盜犯行，因而原
    審以不能證明被告己○○、子○○涉有此部分之強盜罪嫌，
    而就此強盜部分均諭知被告己○○、子○○無罪，核無不合
    。檢察官上訴意旨指摘原判決就此部分諭知無罪採證不當云
    云，為無理由，應予駁回。
玖、移送併辦部分：
一、移送併辦意旨（臺灣臺南地方法院檢察署96年度偵字第1192
    2號，內含94年度偵字第6548號）略以：被告己○○、子○○與丁○○、辛○○，及另案被告張世昌，王富民等人共同
    基於意圖為自己不法所有及傷害之犯意聯絡，先於93年10月
    10日上午2時22分許，在台南市○○路，由己○○夥同真實
    姓名年籍均不詳之綽號「阿華」之男子，持棒球棒及酒瓶毆
    打被害人甲○○，致被害人甲○○受有多處挫傷及撕裂傷之
    傷害後，再於同日上午8時許，在己○○位於台南市○○○
    街15號2樓之5住處，己○○再命被告子○○、丁○○、辛○○及另案被告張世昌及王富民等人，分持手槍、棍棒毆打被
    害人甲○○，且趁被害人甲○○不支倒地無力反抗之際，強
    行取走被害人甲○○之父方景福交與被害人甲○○之現金新
    台幣一萬元，因認被告己○○、子○○就此部分另涉有普通
    傷害及結夥三人強盜罪嫌，且與起訴事實所論列之被告結夥
    三人攜帶兇器強盜犯行間，具有連續犯關係，而屬裁判上一
    罪等語。惟起訴意旨所指被告己○○、子○○涉犯結夥三人
    攜帶兇器強盜犯行部分，罪嫌不足，應為無罪判決之諭知（
    已如前述）；職是，併辦意旨所指被告所涉結夥三人強盜犯
    行部分，與原起訴且經本院論罪科刑部分，構成要件顯不相
    同，而不具連續犯關係，應非裁判上一罪，即非起訴效力所
    及，本院當無併予審酌之餘地，此部分應檢還檢察官另行偵
    辦。
二、又移送併辦意旨（臺灣臺南地方法院檢察署96年度偵字第11
    920、11921號，內含94年度偵字第10018、10858號）略以：
    己○○明知未經許可不得持有槍彈，竟於89年間自「黃騰偉
    」之真實姓名年籍不詳男子處，收受仿ＢＥＲＥＴＴＡ廠Ｍ
    ９型半自動手槍製造之玩具手槍換裝土造金屬槍管及土造滑
    套改造而成之改造手槍1枝（槍枝管制編號為0000000000號
     ）及子彈10餘枚。嗣於94年3月11日晚間11時許，在臺南市
    ○區○○路與崇德一街路口，因其所騎乘之白色重型機車與
    丙○○所駕駛之車號TF-6691號自小客車發生超車糾紛，丙○○開車追趕己○○欲與之理論，同日晚間11時15分許，在
    台南市○區○○路195號前將己○○攔下，丙○○下車後，
    己○○竟基於殺人之犯意，從身上夾克取出前揭改造手槍1
    把，朝丙○○射擊兩槍，其中1槍貫穿丙○○左小腿內側，
    另1槍則擊中途經該處，由黃婉蓁所駕駛之車號2M-8638號自
    小客車後擋風玻璃（毀損部分未經告訴）而殺人未遂，己○○開槍後逃逸，然現場遺留之彈殼2顆經送鑑定後，查知與
    己○○前於94年1月29日晚間，亦因行車糾紛而在台南市○
    區○○路、前鋒路路口鳴槍恐嚇癸○○案件所遺留之彈殼1
    顆為同1把手槍所擊發後，始悉上情。因認被告己○○就此
    部分亦涉犯殺人未遂罪嫌，且與起訴事實所論述被告殺害乙○○未遂犯行間，具有連續犯關係，而屬裁判上一罪等語。
    惟起訴意旨所指被告己○○涉犯殺人未遂犯行部分，業經本
    院變更起訴法條認僅構成重傷未遂（已如前述）；職是，併
    辦意旨所指被告所涉殺人未遂犯行部分，與原起訴且經本院
    論罪科刑部分，構成要件尚有不同，而不具連續犯關係，應
    非裁判上一罪，即非起訴效力所及，本院當無併予審酌之餘
    地，此部分亦應檢還檢察官另行偵辦，附此敘明。
據上論結，應依刑事訴訟法第368條、第369條第一項前段、第36
4條、第299條第一項前段、第300條，毒品危害防制條例第10條
第1項、第2項、第18條第1項前段、刑法第11條前段、刑法第2條
第1項但書、第28條、修正前刑法第56條、第302條第1項、第304
條第1項、第305條、修正前刑法第55條，刑法第25條、第42條第
3項前段、修正前刑法第41條、修正前刑法第51條第5款、刑法第
38條第1項第1款、第2款，刑法施行法第1條之1，中華民國96年
罪犯減刑條例第2條第1項第3款、第7條第1項、第9條，判決如主
文。
本案經檢察官李傳來到庭執行職務。
中　　華　　民　　國　　96　　年　  12　　月　  19　  日
                  刑事第五庭　審判長法　官  楊明章
                                    法　官  戴勝利
                                    法　官  顏基典
以上正本證明與原本無罪。
除被告己○○所犯強制罪、恐嚇危安全罪及施用第二級毒品罪部
分不得上訴外。
其餘均如不服本判決，應於收受本判決後十日內向本院提出上訴
書狀。其未敘述上訴理由者並得於提起上訴後十日內向本院補提
理由書狀（均須按他造當事人之人數附繕本）「切勿逕送上級法
院」。
　　　　　　　　　　　　　　　　　　書記官  呂嘉文
中　　華　　民　　國　　96　　年　　12　　月　　20　　日
【附錄】本判決論罪科刑法條：
附錄本案論罪科刑法條全文
中華民國刑法第278條第1、3項：
使人受重傷者，處5年以上12年以下有期徒刑。
第1項之未遂犯罰之。
中華民國刑法第302條第1項：
私行拘禁或以其他非法方法，剝奪人之行動自由者，處5年以下
有期徒刑、拘役或3百元以下罰金。
中華民國刑法第304條第1項：
以強暴、脅迫使人行無義務之事或妨害人行使權利者，處3年以
下有期徒刑、拘役或3百元以下罰金。
中華民國刑法第305條：
以加害生命、身體、自由、名譽、財產之事，恐嚇他人致生危害
於安全者，處2年以下有期徒刑、拘役或3百元以下罰金。
修正前槍砲彈藥刀械管制條例第11條第4項：
未經許可，持有、寄藏或意圖販賣而陳列第1項所列槍砲者，處1
年以上7年以下有期徒刑，併科新臺幣700萬元以下罰金。
槍砲彈藥刀械管制條例第8條第4項：
未經許可，持有、寄藏或意圖販賣而陳列第1項所列槍枝者，處3
年以上10年以下有期徒刑，併科新臺幣700萬元以下罰金。
槍砲彈藥刀械管制條例第12條第4項：
未經許可，持有、寄藏或意圖販賣而陳列子彈者，處5年以下有
期徒刑，併科新台幣300萬元以下罰金。
毒品危害防制條例第10條第1、第2項：
施用第一級毒品者，處6月以上5年以下有期徒刑。
施用第二級毒品者，處3年以下有期徒刑。
